臺灣屏東地方法院民事判決
111年度潮簡字第489號
原      告  陳裕杰  
被      告  蔡逢星  
上列當事人間請求損害賠償(交通)事件，本院於民國111年8月2
日言詞辯論終結，判決如下：
    主  文
被告應給付原告新臺幣（下同）105,400元。
原告其餘之訴駁回。
訴訟費用2,210元由被告負擔1134元，餘由原告負擔。
本判決第一項得假執行。但被告於執行標的物拍定、變賣或物之
交付前，以105,400元為原告預供擔保，或將請求標的物提存後
，得免為假執行。
    事實及理由要領
一、原告主張其所有6660-G7號自小客車（下稱A車）於111年1月
    22日21時5分許停放於屏東縣○○鄉○○村○○路00號前，遭被告
    駕駛車牌號碼000-0000號車輛沿港墘路由南往北行駛，行至
    事故地點擦撞A車左側車身，致A車受損(下稱系爭事故)，原
    告因而需支出A車修復費用105,400元，又因系爭事故損失工
    作用車輛，造成工作生活上之不便，為此請求被告賠償車輛
    修復費用及精神慰撫金10萬元等語。並聲明：被告應給付原
    告205,400元。
二、原告主張其車輛因被告不法侵害行為而受損，預估需支出修
    繕費用105,400元等事實，業據其提出維修費用估價單、屏
    東縣政府警察局道路交通事故當事人登記聯單等件為證，並
    經本院調取上開道路交通事故調查卷宗在卷可佐。被告未於
    言詞辯論期日到場，亦未提出書狀作何聲明或陳述。被告已
    於相當時期受合法之通知，而於言詞辯論期日不到場，亦未
    提出書狀予以爭執，爰依民事訴訟法第280條第3項準用第1
    項規定視同自認，堪信為真實。原告請求被告賠償修復費用
    105,400元，為有理由。
三、至原告請求精神慰撫金10萬元部分：按不法侵害他人之身體
    、健康、名譽、自由、信用、隱私、貞操，或不法侵害其他
    人格法益而情節重大者，被害人雖非財產上之損害，亦得請
    求賠償相當之金額，民法第195 條第1項前段定有明文。原
    告固以因車輛尚未修復，所以自事故發生迄今均無法去工作
    ，家裡還有小孩要養，造成工作生活上之不便云云，惟並未
    提出任何薪資損害之證明，且系爭事故發生時A車熄火停放
    於路旁，車上無人也無人受傷，為系爭事故A3類道路交通事
    故調查卷宗明確記載，原告未能指明除車損外，有何權利或
    人格法益受被告侵害，本院自難為有利於原告之認定。原告
    此部分請求，尚無所據，不應准許。從而，原告依據侵權行
    為損害賠償之法律關係，請求被告給付如主文所示之金額，
    為有理由，應予准許，逾此範圍則無理由，應予駁回。
四、本件原告勝訴部分係就民事訴訟法第427 條訴訟適用簡易程
    序所為被告敗訴之判決，依同法第389 條第1 項第3 款規定
    ，應職權宣告假執行，並依同法第392 條第2 項、第3 項規
    定，依職權宣告被告於執行標的物拍定、變賣或物之交付前
    預供擔保，或將請求標的物提存，得免為假執行。又本件訴
    訟費用確定為2,210元，爰依勝敗比例命二造負擔，附此敘
    明。
中　　華　　民　　國　　111 　年　　8 　　月　　16　　日
                  潮州簡易庭      法　官  麥元馨
正本係照原本作成。
如對判決上訴，須於判決送達後20日內向本院提出上訴狀，其未
表明上訴理由者，應於提出上訴後20日內向本院補提理由書狀（
均須按他造當事人之人數附繕本）。如委任律師提起上訴者，應
一併繳納上訴審裁判費。
中　　華　　民　　國　　111 　年　　8 　　月　　16　　日
                                  書記官　洪雅玲